【裁判字號】    90,交訴,32
【裁判日期】    900301
【裁判案由】    公共危險等
【裁判全文】
臺灣臺南地方法院刑事判決                            九十年度交訴字第三二號
    公  訴  人  臺灣台南地方法院檢察署檢察官
    被      告  甲○○
右列被告因公共危險等案件，經檢察官提起公訴（八十九年度偵字第一二二七八號、
第一二四二五號號），本院判決如左：
    主  文
甲○○服用酒類，不能安全駕駛動力交通工具而駕駛，累犯，處有期徒刑陸月，又過
失傷害人，累犯，處有期徒刑肆月，又駕駛動力交通工具肇事，致人受傷而逃逸，累
犯，處有期徒刑貳年貳月 。應執行有期徒刑貳年拾月。
    事  實
一、甲○○前曾因違反麻醉藥品管理條例，於民國八十四年五月四日，經台灣高等法
    院台南分院判處有期徒刑五年六月確定，並於八十九年六月十二日假釋期滿執行
    完畢，猶不知悔改，於八十九年八月二十二日凌晨二時五十分許，因飲用酒類後
    ，已不能安全駕駛動力交通工具，詎仍不顧大眾行車之公共安全，酒後駕駛車號
    Ｐ二─五四四八號自小客車，沿台南市○○○路○段速限六十公里之路段內側快
    車道東向西行駛，而車輛駕駛人行車時，本應遵守速限及注意車前狀況，隨時採
    取必要措施，甲○○竟貿然以時速八十公里之速度前行，行駛至台南市○○○路
    ○段九十巷口對面，因疏未注意車前狀況，追撞同向由乙○○所駕駛、上載莊美
    惠、陳以修、陳雅馨、陳以晨之ＵＳ─三四二九號自小貨車，致該自小貨車翻覆
    ，乙○○受有身體多處擦傷及頭部外傷、莊美惠受有頭部外傷及右肩、前臂多處
    擦傷、陳以修受有頭部外傷及後背撕裂傷、陳雅馨受有左肱骨骨折及全身多處擦
    傷、陳以晨頭部外傷併臉部多處擦傷等傷害，詎甲○○肇事後竟不下車對傷者為
    必要之救助，仍繼續駕車前行，後因前輪爆胎，始於肇事地點三百公尺外停車，
    並為路人追及，被害人則經送醫救治，經警據報前往處理並以酒精檢測器對甲○
    ○檢測，測試其呼氣後之酒精濃度竟高達每公升０．五三毫克之數值。
二、案經被害人乙○○告訴暨台南市警察局第五分局報告由台灣台南地方法院檢察署
    偵查起訴。
    理  由
一、重大違背安全駕駛罪部分：
    訊據被告甲○○對於右揭酒後駕車之事實坦承不諱，按道路交通安全規則第一百
    十四條第二款規定汽車駕駛人飲酒後吐氣超過每公升０．二五毫克以上者，不得
    駕車，即是基於酒精對人體中樞神經系統有麻醉作用，為維護安全駕駛，而為之
    禁止規定。再呼氣中酒精濃度每公升０．五五毫克或血液中酒精濃度在百分之０
    ．一一以上，參考德國、美國之標準，肇事率為一般正常人之十倍，認為已達不
    能安全駕駛之標準，此有法務部於八十八年五月十日邀集交通部、行政院衛生署
    、中央警察大學等單位相關人員召開之研商訂定刑法第一百八十五條之三服用毒
    品、麻醉麻藥品、酒類或其他相類之物，不能安全駕駛交通工具之認定標準會議
    結論可參。本件被告於右揭時地酒後駕車，為警測出之呼氣中酒精濃度高達每公
    升０．五三毫克，顯然將達興奮之酒醉狀況，況被告駕車肇事，被告應確已達無
    法安全駕駛動力交通工具。復有酒精濃度測試表一紙附卷可稽，本件事證已臻明
    確，被告此部分犯行堪予認定。
二、過失傷害部分；業據乙○○指訴甚詳，並有診斷書五份在卷佐證，參以上述之理
    由，被告此部分罪證亦屬明確。
三、肇事遺棄罪部分：
    被告於右揭時地肇事致乙○○等人受傷而逃逸之事實，業據警訊中乙○○指述綦
    詳，此亦有交通事故現場勘驗圖一紙，相片十張，診斷書五份附卷可按。依二車
    受創情形觀之，其撞擊力道顯然非輕，被告為駕駛人，應無不知之理，其於肇事
    後不下車察看做必要之救治、處理，仍駕車逃逸，在案發事故現場三百公尺遠始
    因爆胎及路人追及而停車，所辯非逃逸一詞，非可採信。本院審理中被告亦坦承
    停車於三百公尺處不諱，復有道路交通事故調查表一件附卷可按，事證明確，被
    告此部分犯行亦堪認定。
四、核被告所為，係犯刑法第一百八十五條之三及第一百八十五條之四之公共危險罪
    及第二百八十四條第一項前段過失傷害罪。被告以一個過失行為，同時造成乙○
    ○等五人受傷，應依想像競合犯之例，從一重之過失傷害罪處斷。其所犯上開三
    罪間，罪名互殊，應予分論並罰。其於八十四年曾因麻醉藥品管理條例罪經台灣
    高等法院台南分院判處有期徒刑五年六月確定，於八十九年六月十二日假釋期滿
    執行完畢，有台灣台南地方法院檢察署刑案資料查註紀錄表在卷可按，其於五年
    之內再犯本件有期徒刑以上之罪，為累犯，應依法加重其刑。被告酒醉駕車肇事
    致人受傷，應依道路交通管理處罰條例第八十六條第一項規定，加重其刑並與上
    開加重遞加之。本院爰審酌被告犯罪之動機、目的、手段、其品性及智識程度、
    犯罪所生之危害及犯罪後未能賠償被害人損害之態度等一切情狀，分別量處如主
    文所示之刑，並定應執行刑，以示懲儆。
據上論斷，應依刑事訴訟法第二百九十九條第一項前段、刑法第四十七條、第一百八
十五條之三、第一項八十五條之四、第二百八十四條第一項前段、第五十五條前段、
第五十一條第五款，道路交通管理處罰條例第八十六條第一項，罰鍰提高標準條例第
一條前段判決如主文。
本案經檢察官簡光昌到庭執行職務。
中    華    民    國      九十      年      三      月        一        日
                              臺灣臺南地方法院交通法庭
                                      法  官  何  清  池
右正本證明與原本無異。
如不服本判決，應於判決送達後十日內向本院提出上訴狀( 應附繕本 )。
                                      書記官  林  木  村
中    華    民    國      九十      年      三      月        一        日
附錄本案論罪科刑法條全文：
刑法第一百八十五條之三
  服用毒品、麻醉藥品、酒類或其他相類之物，不能安全駕駛動力交通工具而駕駛者
  ，處一年以下有期徒刑、拘役或三萬元以下罰金。
刑法第一百八十五條之四
  駕駛動力交通工具肇事，致人死傷而逃逸者，處六月以上五年以下有期徒刑。
刑法第二百八十四條第一項：
因過失傷害人者，處六月以下有期徒刑、拘役或五百元以下罰金，致重傷者，處一年
以下有期徒刑、拘役或五百元以下罰金。


司法院資訊處製作；財團法人民間司法改革基金會備份。
